【裁判字號】    90,訴緝,15
【裁判日期】    900430
【裁判案由】    偽造文書
【裁判全文】
臺灣臺南地方法院刑事判決                            九十年度訴緝字第一五號
    公  訴  人  臺灣台南地方法院檢察署檢察官
    被      告  甲○○
右列被告因偽造文書案件，經檢察官提起公訴（八十九年度偵字第九０二號），本院
判決如左：
    主  文
甲○○行使偽造私文書，足以生損害於公眾及他人，處有期徒刑肆月，如易科罰金，
以參佰元折算壹日。
台南縣警察局南縣警交字第一０二六五五六號舉發違反道路交通管理事件通知單之移
送聯、通知聯、覆聯、存查聯內偽造「乙○○」之署押肆枚均沒收。
    事  實
一、甲○○前因竊盜、違反肅清煙毒條例等案件，現仍在假釋中。猶不知悔改，於民
    國八十九年一月六日凌晨一時二十分許，無照駕駛懸掛已註銷之車牌號碼ＸＢ─
    九○一一號自小客車，行經台南縣佳里鎮子龍派出所前，經警路檢盤查，詎其為
    脫免被開告發單處罰，竟冒用乙○○之名義，在台南縣警察局南縣警交字第一０
    二六五五六號舉發違反道路交通管理事件通知單移送聯內之「收受通知聯者簽章
    」欄內，偽簽乙○○之署名（通知單為一式四份，以複寫製作，通知聯、移送聯
    、迴覆聯、存查聯均有乙○○之署押）表示業已收受該通知單之意，然後交予處
    理之警員許正宏收執，而主張係由乙○○領受通知單，足生損害於道路交通管理
    之正確性及乙○○。
二、案經台南縣警察局佳里分局報告台灣台南地方法院檢察署檢察官偵查起訴。
    理  由
一、右揭犯罪事實，業據被告甲○○於警訊、偵查及本院審理中供承明確，復有台南
    縣警察局南縣警交字第一０二六五五六號舉發違反道路交通管理事件通知單影本
    一紙附於警卷可稽，被告自白與事實相符，本件事證明確，被告犯行堪以認定。
二、查被告在交通違規通知單移送聯「收受通知聯者簽章」欄內偽簽「乙○○」之姓
    名，自不待依據習慣或特約，單從形式上觀察，即足以知悉係表示由乙○○名義
    出具領收通知聯之證明，此與事先在印妥內容之收據上偽簽他人姓名之情形，無
    分軒輊，當然屬於刑法第二百十條所稱之私文書，最高法院八十三年度台上字第
    六六三一號判例意旨可資參照。核被告所為，係犯刑法第二百十六條、第二百十
    條之行使偽造私文書罪。偽造署押之行為，因係複寫，故一次簽名即有四枚署押
    ，偽造署押為偽造私文書之階段行為，又偽造之低度行為，為高度之行使行為所
    吸收，均不另論罪。爰酌被告甲○○前因竊盜、違反肅清煙毒條例等案件，於假
    釋中復犯本案（參卷附之台灣高等法院被告全國紀錄表）、犯罪之動機、犯罪所
    生之危害、犯罪後坦承犯行等一切情狀，量處如主文所示之刑，並諭知易科罰金
    之折算標準，以啟自新。又上開舉發違反道路交通管理事件通知單為複寫四聯式
    有本院洽辦公務電話紀錄一紙在卷可參，該通知單之移送聯、通知聯、迴覆聯、
    存查聯內偽造之「乙○○」署押共四枚，應依刑法第二百十九條宣告沒收。
據上論斷，應依刑事訴訟法第二百九十九條第一項前段、刑法第二百十六條、第二百
十條、第四十一條第一項前段、第二百十九條，罰金罰鍰提高標準條例第二條，判決
如主文。
本案經檢察官高峰祈到庭執行職務。
中    華    民    國      九十        年      四      月      三十      日
                                  臺灣臺南地方法院刑事第三庭
                                      審判長法  官  李政庭
                                            法  官  彭振湘
                                            法  官  陳金虎
右正本證明與原本無異。
如不服本判決，應於判決送達後十日內，向本院提出上訴狀。
                                            書記官  歐祝吟
中    華    民    國      九十        年      四      月      三十    日
附錄法條：
刑法第二百一十六條：
行使第二百十條至第二百十五條之文書者，依偽造、變造文書或登載不實
事項或使登載不實事項之規定處斷。
刑法第二百一十條：
偽造、變造私文書，足以生損害於公眾或他人者，處五年以下有期徒刑。


司法院資訊處製作；財團法人民間司法改革基金會備份。
